【裁判字號】    97,訴,1511
【裁判日期】    971231
【裁判案由】    毒品危害防制條例
【裁判全文】
臺灣基隆地方法院刑事判決              97年度訴字第1511號
                                      97年度訴字第1778號
公  訴  人  臺灣基隆地方法院檢察署檢察官
被      告  乙○○
                    （現另案於臺灣基隆監獄執行中）
上列被告因違反毒品危害防制條例案件，經檢察官提起公訴（97
年度毒偵字第2258、2690號），因被告所犯為死刑、無期徒刑、
最輕本刑為3 年以上有期徒刑或高等法院管轄第一審案件以外之
罪，且於準備程序進行中，被告先就被訴事實為有罪之陳述，經
本院裁定進行簡式審判程序，判決如下：
    主  文
乙○○所犯如附表「所犯罪名」欄所示之罪，均累犯，各處如附
表「宣告刑」欄所示之刑，應執行有期徒刑拾壹月；扣案之第一
級毒品海洛因與第二級毒品甲基安非他命之混合粉末（淨重零點
捌伍公克）、第一級毒品海洛因（淨重合計肆點肆肆公克）及第
二級毒品安非他命（毛重貳點貳伍公克）沒收銷燬之，上開毒品
之包裝袋陸只，均沒收之。
    事  實
一、乙○○前因施用毒品案件，經2 度觀察、勒戒後，均認無繼
    續施用毒品之傾向，先後於民國92年4 月17日及93年3 月12
    日執行完畢釋放，並經臺灣基隆地方法院檢察署檢察官分別
    以92年度毒偵字第273 號及93年度毒偵緝字第16號、93年度
    毒偵字第412 號不起訴處分；復因施用第一、二級毒品案件
    ，經本院以93年度訴字第383 號判決判處有期徒刑8 月、6
    月，應執行有期徒刑1 年確定；又因施用第一、二級毒品案
    件，經本院以94年度訴字第153 號判決判處有期徒刑7 月、
    3 月，應執行有期徒刑8 月確定，並經本院以94年度聲字第
    493 號裁定更定其刑為有期徒刑8 月、4 月，應執行有期徒
    刑10月確定；再因施用第一、二級毒品案件，經臺灣高等法
    院以97年度上訴字第2073號判決判處有期徒刑8 月、4 月，
    應執行有期徒刑11月確定（尚未執行完畢）。另因偽證案件
    ，經本院以96年度訴字第457 號判決判處有期徒刑3 月確定
    ，復經本院依據中華民國96年罪犯減刑條例之規定，就前開
    94年度聲字第493 號裁定及96年度訴字第457 號判決所科之
    刑，以97年度聲減字第24號裁定分別減刑，並定應執行之刑
    ，與前開93年度訴字第383 號判決所科之刑接續執行，於95
    年10月24日因縮刑期滿執行完畢。
二、詎乙○○仍未戒除毒癮惡習，分別基於施用第一、二級毒品
    之犯意，於下列時、地，施用第一、二級毒品，嗣於下列時
    、地為警查獲，並採集其尿液送驗後，始悉其犯行：
（一）於97年9 月1 日上午7 時許，在其停放於基隆市○○路某
      處之自小客車內，以將第一級毒品海洛因摻入香菸內，點
      燃吸食之方式，施用第一級毒品；復另行起意，於同日上
      午7 、8 時許，在位於基隆市○○區○○路266 巷16號住
      處，以將第二級毒品安非他命置放於玻璃球內，下以火燒
      烤後吸食所生煙霧之方式，施用第二級毒品。嗣其於97年
      9 月1 日上午11時許，在基隆市○○區○○路710 號旁為
      警查獲，並扣得乙○○持有之第一級毒品海洛因與第二級
      毒品甲基安非他命之混合粉末1 包（淨重0.85公克）及第
      二級毒品安非他命2 包（毛重合計2.25公克）。
（二）於97年10月15日晚間9 時許，在位於基隆市○○路某電玩
      店外，以將第一級毒品海洛因摻入香菸內，點燃吸食之方
      式，施用第一級毒品；復另行起意，於同日晚間某時，在
      前址住處，以將第二級毒品安非他命置放於玻璃球內，下
      以火燒烤後吸食所生煙霧之方式，施用第二級毒品。嗣其
      於97年10月16日凌晨0 時40分許，在基隆市○○區○○路
      與中船路口為警查獲，並扣得乙○○持有之第一級毒品海
      洛因3 包（淨重合計4.44公克）。
三、案經基隆市警察局第一、四分局報請臺灣基隆地方法院檢察
    署檢察官偵查起訴。
    理  由
壹、程序事項
    被告乙○○所犯者非為死刑、無期徒刑、最輕本刑為3 年以
    上有期徒刑之罪或高等法院管轄第一審案件，其於準備程序
    進行中，先就被訴事實為有罪之陳述，經告知其簡式審判程
    序之旨，並聽取公訴人、被告之意見後，本院合議庭依刑事
    訴訟法第273 條之1 第1 項之規定，裁定由受命法官獨任以
    簡式審判程序進行本案之審理。
貳、實體事項
一、事實認定部分
    上開事實，業據被告於本院審理時坦承不諱，且被告為警查
    獲後，採集之尿液檢體經送臺灣尖端先進生技醫藥股份有限
    公司檢驗，確呈海洛因代謝物嗎啡、可待因及安非他命類之
    陽性檢驗結果，此有該公司97年9 月12日及同年10月24日出
    具之濫用藥物檢驗報告及基隆市警察局第一、四分局偵辦毒
    品案件尿液檢體對照表附卷可稽，又警方於97年9 月1 日查
    扣之白色粉末1 包（淨重0.85公克），經鑑定後，含有第一
    級毒品海洛因及微量第二級毒品甲基安非他命之成分，另警
    方於97年10月16日查獲之白色粉末3 包（淨重合計4.44公克
    ），經鑑定後，含有第一級毒品海洛因之成分，此有法務部
    調查局濫用藥物實驗室97年9 月17日調科壹字第0972303764
    0 號、97年11月10日調科壹字第09723041990 號鑑定書在卷
    供參，再者，警方於97年9 月1 日查獲之透明結晶體2 包（
    毛重合計2.25公克），經初步鑑驗後，含有第二級毒品安非
    他命之成分，此有基隆市警察局第四分局查獲毒品危害防制
    條例案毒品初步鑑驗報告書及初步鑑驗結果照片附卷供參，
    復有查獲現場照片可稽，足認被告之自白與事實相符，本件
    事證明確，被告犯行應堪認定。
二、論罪科刑部分
（一）被告前因施用毒品案件，經2 度觀察、勒戒後，先後於92
      年4 月17日及93年3 月12日執行完畢釋放，有臺灣高等法
      院被告前案紀錄表在卷可稽，其經觀察、勒戒執行完畢釋
      放後，5 年內再行施用第一、二級毒品，核其所為，係犯
      毒品危害防制條例第10條第1 、2 項之施用第一、二級毒
      品罪。被告持有第一、二級毒品以供施用，持有之低度行
      為應為施用之高度行為所吸收，均不另論罪。
（二）次按刑法於94年2 月2 日修正公布，自95年7 月1 日起施
      行，修正後之刑法刪除連續犯之規定，將本應各自獨立評
      價之數罪，回歸應賦予複數法律效果之原貌，故刑法修正
      施行後多次施用毒品之犯行，應採一罪一罰，始符立法本
      旨（最高法院96年度第9 次刑事庭會議決議可資參照）。
      本件被告係於刑法修正施行後，為2 次施用第一級毒品及
      2 次施用第二級毒品之犯行，施用時間相異，且所犯施用
      第一、二級毒品之犯行，罪名有別，參酌首揭所述，均應
      予以分論併罰。
（三）被告曾受如事實欄所載之徒刑執行完畢，此有臺灣高等法
      院被告前案紀錄表在卷供參，其受徒刑之執行完畢，再為
      本件4 次施用毒品之犯行，係於5 年以內故意再犯本件有
      期徒刑以上之罪，均為累犯，應分別依刑法第47條第1 項
      之規定加重其刑。
（四）爰審酌被告經2 度觀察、勒戒並經刑罰矯治後，竟未戒除
      毒癮之惡習，而再三施用毒品，顯認缺乏戒斷決心，然其
      所為僅屬戕害自身之行為，未侵犯其他法益，且於本院審
      理時坦認犯行，犯後態度尚屬良好等一切情狀，分別量處
      如附表所示之刑，並依法定其應執行之刑。
（五）又按查獲之第一、二級毒品，不問屬於犯人與否，均沒收
      銷燬之，毒品危害防制條例第18條第1 項前段定有明文，
      本件扣案之第一級毒品海洛因與第二級毒品甲基安非他命
      之混合粉末（淨重0.85公克）、第一級毒品海洛因（淨重
      合計4.44公克）及第二級毒品安非他命（毛重合計2.25公
      克），應依首揭規定沒收銷燬之；又上開毒品之包裝袋6
      只，均為被告所有供持有第一、二級毒品犯罪所用之物，
      已據被告供承在卷，應依刑法第38條第1 項第2 款之規定
      宣告沒收之。
據上論斷，應依刑事訴訟法第273 條之1 第1 項、第299 條第1
項前段，毒品危害防制條例第10條第1 項、第2 項、第23條第2
項、第18條第1 項前段，刑法第11條前段、第47條第1 項、第38
條第1 項第2 款、第51條第5 款，判決如主文。
本案經檢察官甲○○到庭執行職務。
中    華    民    國    97    年    12    月    31    日
                  刑事第二庭法    官  邰婉玲
以上正本證明與原本無異。
如不服本判決應於收受送達後10日內向本院提出上訴書狀，並應
敘述具體理由；其未敘述上訴理由者，應於上訴期間屆滿後20日
內向本院補提理由書（均須按他造當事人之人數附繕本）「切勿
逕送上級法院」。
中    華    民    國    97    年    12    月    31    日
                            書 記 官  彭筠凱
附錄所犯法條：
毒品危害防制條例第10條
施用第一級毒品者，處 6 月以上 5 年以下有期徒刑。
施用第二級毒品者，處 3 年以下有期徒刑。
【附表】
┌──┬───────┬───────┬────────┬───────────┐
│編號│   犯罪時間   │   犯罪地點   │    所犯罪名    │       宣告刑         │
├──┼───────┼───────┼────────┼───────────┤
│ 1  │97年9 月1 日上│停放於基隆市麥│施用第一級毒品，│處有期徒刑柒月；扣案之│
│    │7 時許        │金路某處之自小│累犯            │第一級毒品海洛因與第二│
│    │              │客車內        │                │級毒品甲基安非他命之混│
│    │              │              │                │合粉末（淨重零點捌伍公│
│    │              │              │                │克）沒收銷燬之，上開毒│
│    │              │              │                │品之包裝袋壹只，沒收之│
│    │              │              │                │。                    │
├──┼───────┼───────┼────────┼───────────┤
│ 2  │97年9 月1 日上│基隆市中山區安│施用第二級毒品，│處有期徒刑月；扣案之│
│    │午7 、8 時許  │一路266 巷16號│累犯            │第一級毒品海洛因與第二│
│    │              │              │                │級毒品甲基安非他命之混│
│    │              │              │                │合粉末（淨重零點捌伍公│
│    │              │              │                │克）、第二級毒品安非他│
│    │              │              │                │命（毛重合計貳點貳伍公│
│    │              │              │                │克）沒收銷燬之，上開毒│
│    │              │              │                │品之包裝袋只，均沒收│
│    │              │              │                │之。                  │
├──┼───────┼───────┼────────┼───────────┤
│ 3  │97年10月15日晚│基隆市○○路某│施用第一級毒品，│處有期徒刑柒月；扣案之│
│    │間9 時許      │電玩店外      │累犯            │第一級毒品海洛因（淨重│
│    │              │              │                │合計肆點肆肆公克）沒收│
│    │              │              │                │銷燬之，上開毒品之包裝│
│    │              │              │                │袋只，均沒收之。    │
├──┼───────┼───────┼────────┼───────────┤
│ 4  │97年10月15日晚│基隆市中山區安│施用第二級毒品，│處有期徒刑月。      │
│    │間某時        │一路266 巷16號│累犯            │                      │
└──┴───────┴───────┴────────┴───────────┘


司法院資訊處製作；財團法人民間司法改革基金會備份。
